# YASSIR JABBARI

DEVELOPPEUR WEB FULLSTACK RECHERCHE DANS LA RÉGION DE NICE - MONACO

## COMPÉTENCES PROFESSIONNELLES

HTML/CSS

Bootstrap /
Materialize
JavaScript
VueJS / ReactJS
NodeJS
PHP / Laravel
WordPress
PrestaShop
ASP.NET
C/C++/C#
Kotlin
Leadership
Organisation
Travail d'équipe
Git

#### CONTACT

06 67 99 89 32 yassir.jabbari@outlook.fr yassirjabbari.cloud

### INFOS PERSONNELLES

Naissance : 27 octobre 1996 Langues : Anglais Permis B Nationalité : Française

## HOBBIES



#### QUI SUIS-JE?

Passionné d'informatique depuis l'enfance, j'ai toujours voulu révé d'en faire mon métier. Je suis motivé, ambitieux, rêveur, motivé et particulièrement déterminé pour ne laisser aucun défi en suspens. Je suis étudiant au sein d'EPITECH (Promo 2020), polyvalent sur les technologies grâce à sa formation et à mes expériences.

#### **EXPERIENCE**

#### LEAD DÉVELOPPEUR WEB

ExoSuite | Mars 2018 - Présent

ExoSuite est un projet d'étude qui consiste au développement d'une suite d'applications pour lunettes connectées. Je suis responsable du développement de l'interface web.

#### **DÉVELOPPEUR WEB FULLSTACK**

Corsica Digital | Avril 2018 - Août 2018

Dans le cadre de ma troisième année au sein d'EPITECH, j'ai effectué un stage de 5 mois au sein de Corsica Digital. Mon rôle a été de développer des solutions web pour les clients de l'agence web.

#### **ASSISTANT RÉSPONSABLE RÉSEAU**

Mairie de Bastia | Août 2016 - Novembre 2016

Dans le cadre de ma deuxième année au sein d'EPITECH, j'ai effectué un stage de 4 mois au sein de la Mairie de Bastia. J'ai assisté le responsable réseau sur la maintenance des infrastructures réseaux et systèmes. De plus, j'étais chargé d'établir un rapport sur l'état des infrastructures et proposer des solutions.

## **FORMATION**

#### CERTIFICAT SUR MESURE EN TECHNOLOGIE DE L'INFORMATION

Université LAVAL (Québec) | 2018-2019

## TITRE D'EXPERT EN TECHNOLOGIE DE L'INFORMATION

EPITECH | 2015- 2020

#### BACCALAURÉAT PROFESSIONNEL GESTION ADMINISTRATION

Lycée Professionnel Jean NICOLI | 2012 - 2015